【裁判字號】    91,交聲,1425
【裁判日期】    920430
【裁判案由】    違反道路交通管理處罰條例聲明異議
【裁判全文】
臺灣臺北地方法院交通件裁定                    九十一年度交聲字第一四二五號
    異議人即
    受處分人  凌越資訊顧問有限公司
    代 表 人  李鴻祥
右列異議人即受處分人因違反道路交通管理處罰條例案件，對於臺北市交通事件裁決
所中華民國九十一年九月十一日所為之處分（原處分案號：北市裁三字第車裁二二－
Ｇ00000000號），聲明異議，本院裁定如左：
    主    文
原處分撤銷。
凌越資訊顧問有限公司不罰。
    理    由
一、按汽車駕駛駕駛汽車，應遵守道路交通標誌、標線、號誌之指示；駕駛汽車有不
    遵守道路交通標誌、標線、號誌之指示者，處新臺幣（以下同）九百元以上一千
    八百元以下罰鍰，道路交通安全規則第九十條前段、道路交通管理處罰條例第六
    十條第二項第三款固有明定；惟聞有消防車、救護車、警備車、工程救險車等之
    警號時，不論來自何方，均應立即避讓，並不得在後跟蹤急駛，亦不得駛過正在
    救火時放置於路上之消防水帶；汽車駕駛人有聞消防車、救護車、警備車、工程
    救險車之警號不立即避讓，當場不能或不宜攔截製單舉發者，得對汽車所有人逕
    行舉發處罰，道路交通安全規則第一百零一條第七款及道路交通管理處罰條例第
    七之二條第一項第四款亦有明文。
二、本件原處分機關臺北市交通事件裁決所，於民國九十一年九月十一日，以受處分
    人凌越資訊顧問有限公司所有車號五Ｂ─一八九二號自用小客車，在九十一年五
    月十六日下午六時五十三分，於臺中市○○路、惠中路口，因不遵守道路交通標
    線之指示，駛越停止線臨時停車，經原舉發單位臺中市警察局以違反道路交通管
    理處罰條例第六十條第二項第三款規定舉發，並指定應於九十一年七月一日前到
    案；嗣經受處分人於應到案期限前提出申訴，由原處分機關函請舉發單位調查結
    果，仍認其有前揭違規行為，而依道路交通管理處罰條例第六十條第二項第三款
    規定，裁處受處分人罰鍰九百元。
三、訊據受處分人亦不否認前開越線事實，惟辯稱其於右揭時、地等候紅綠燈時，因
    要讓路給左後方的救護車通行，又怕影響惠中路的直行車輛，而向右前方行進一
    小段，避讓救護車通過，並無違規意思等語。
四、經查，受處分人之前開車輛於九十一年五月十六日下午六時五十三分，在臺中市
    ○○路、惠中路口，駛越停止線停車之事實，固有採證照片二幀附卷可稽，並為
    受處分人所不爭執。惟受處分人車輛係於號誌變換為紅燈四十六．七秒後，以向
    右偏移原車道之方式行駛，其速度為時速六公里，亦有前開採證照片在卷可憑；
    是以該車行駛方向及速度觀之，確與一般越線停車之情形有異，而與受處分人所
    辯聽到救護車警號避讓之情形相符。又本件違規係依採證照片逕行舉發，有舉發
    通知單之記載可憑，原舉發單位臺中市警察局於受處分人提出申訴（九十一年六
    月十日）後，雖依原處分機關九十一年六月十八日函詢資料，以經執勤員警查證
    當時臨停於路口之車輛陳指並無救護車行駛為由，認本件違規屬實。然所指「執
    勤員警」並非當場親見舉發之人，所述「當時臨停於該路口之其他車輛」能否在
    事後明確指證時隔一個多月前，因紅燈停車時之道路情形，更非無疑。故本庭斟
    酌前開情形，認無法排除被處分人係為避讓救護車通行，而越線讓出車道之可能
    ；從而，受處分人依道路交通安全規則規定之立即避讓行為，自非道路交通管理
    處罰條例第六十條第二項第三款之處罰範疇。因認原處分機關之裁罰，容有未洽
    。本件異議為有理由，原處分應予撤銷，諭知異議人不罰。
五、據上論斷，應依道路交通案件處理辦法第二十條，裁定如主文。
中     華     民     國     九 十 二     年     四     月     三 十     日
                                      臺灣臺北地方法院交通法庭
                                          法  官  劉方慈
右正本證明與原本無異
如不服本裁定應於送達後五日內向本院提出抗告狀
                                          書記官  殷玉芬
中     華     民     國     九 十 二     年     五     月        二     日


司法院資訊處製作；財團法人民間司法改革基金會備份。
